【裁判字號】    95,聲,1608
【裁判日期】    951031
【裁判案由】    返還提存物
【裁判全文】
臺灣桃園地方法院民事裁定              95年度聲字第1608號
聲  請  人  日盛國際商業銀行股份有限公司
法定代理人  乙○○
相  對  人  甲○○
                      樓
            丙○○
上列聲請人聲請返還提存物事件，本院裁定如下：
    主  文
本院九十五年度存字第四八三八號提存事件聲請人所提存之擔保
物即中央政府重大交通建設公債八十六年度甲類第九期債票，面
額新台幣壹拾萬元壹張（號碼：八六Ａ０三二一三Ｂ），就相對
人丙○○部分，准予返還。
聲請人其餘之聲請駁回。
    理  由
一、按供擔保人證明受擔保利益人同意返還者，法院應依供擔保
    人之聲請，以裁定命返還其提存物，民事訴訟法第104 條第
    1 項第2 款定有明文。前開規定，於其他依法令供訴訟上之
    擔保者準用之，並為同法第106 條所明定。
二、本件聲請意旨略以：聲請人前遵本院95年度裁全字第7866號
    民事裁定，為擔保對相對人財產之假扣押，曾提供中央政府
    重大交通建設公債86年度甲類第9 期債票，面額新台幣10萬
    元1 張（號碼：86A03213B） 擔保金，並以本院95年度存字
    第4838號提存事件提存在案。茲因相對人丙○○出具同意書
    及印鑑證明書與聲請人，同意聲請人領回其所提存之上開提
    存物，又相對人甲○○部分之假扣押執行則於假扣押實施前
    即據聲請人撤回，爰聲請發還本件擔保金等語。
三、經查，聲請人主張對相對人2 人提存擔保金後為假扣押之強
    制執行，並已取得相對人丙○○同意取回擔保金之事實，業
    據提出同意書、印鑑證明各1 件為證，復經本院依職權調取
    本院前開提存卷宗查閱屬實，自堪信為真實。從而聲請人聲
    請發還提存物，關於相對人丙○○部分，合於前開法律規定
    ，應予准許。
四、至於相對人甲○○部分，因按，假扣押於執行程序實施前撤
    回執行之聲請，法院應依供擔保人之聲請，返還其提存物，
    毋庸裁定，修正前民事訴訟法第104 條第3 項定有明文；又
    擔保提存之提存人於提存後，依民事訴訟法第104 條第3 項
    之規定返還提存物者，得聲請該管法院提存所返還提存物，
    提存法第16條第1 項第2 款亦定有明文。經查，民事訴訟法
    第104 條第3 項雖於民國92年2 月7 日經總統令刪除，然觀
    諸該條之修正理由為「原第三項關於假執行、假扣押、假處
    分供擔保人請求返還提存物之規定，非屬本條訴訟費用之擔
    保事項，且係不經法院裁定，逕向法院提存所聲請返還，應
    屬提存法之範疇，在此規定，體例未合。」，足見假扣押供
    擔保人於強制執行實施前撤回執行之聲請，仍得逕向法院提
    存所聲請返還擔保金，毋須經由法院裁定。再查，本件聲請
    人為擔保假扣押而辦理提存後，聲請本院以95年度執全字第
    4100號假扣押事件對相對人為假扣押，惟就相對人甲○○部
    分，聲請人則於假扣押實施前即已撤回對之執行之聲請乙情
    ，有本院民事執行處桃院木執95年執全曜字第4100號證明書
    乙紙附卷可稽，則依前揭提存法第16條第1 項第2 款之規定
    ，聲請人就相對人甲○○部分，欲請求返還提存物，僅需提
    出民事執行處發給之上開「未執行證明」，即得聲請提存所
    返還提存物，無庸取得本院命返還提存物之確定裁定，從而
    ，聲請人就相對人甲○○部分之聲請，尚屬於法不合，應予
    駁回。
五、爰裁定如主文。
中    華    民    國    95    年    10    月    31    日
                  民事第二庭    法  官  范明達
以上正本係照原本作成
如對本裁定抗告須於裁定送達後10日內向本院提出抗告狀，並應
繳納抗告裁判費新台幣1,000 元。
中    華    民    國    95    年    10    月    31    日
                                書記官  江世亨


司法院資訊處製作；財團法人民間司法改革基金會備份。
